<?xml version='1.0' encoding='utf-8'?>
<verb default="lascainigh" disambig="">
  <verbalNoun default="lascainiú" />
  <verbalAdjective default="lascainithe" />
  <tenseForm default="lascainigh" tense="Past" dependency="Indep" person="Base" />
  <tenseForm default="lascainíomar" tense="Past" dependency="Indep" person="Pl1" />
  <tenseForm default="lascainíodar" tense="Past" dependency="Indep" person="Pl3" />
  <tenseForm default="lascainíodh" tense="Past" dependency="Indep" person="Auto" />
  <tenseForm default="lascainigh" tense="Past" dependency="Dep" person="Base" />
  <tenseForm default="lascainíomar" tense="Past" dependency="Dep" person="Pl1" />
  <tenseForm default="lascainíodar" tense="Past" dependency="Dep" person="Pl3" />
  <tenseForm default="lascainíodh" tense="Past" dependency="Dep" person="Auto" />
  <tenseForm default="lascainíodh" tense="PastCont" dependency="Indep" person="Base" />
  <tenseForm default="lascainínn" tense="PastCont" dependency="Indep" person="Sg1" />
  <tenseForm default="lascainíteá" tense="PastCont" dependency="Indep" person="Sg2" />
  <tenseForm default="lascainímis" tense="PastCont" dependency="Indep" person="Pl1" />
  <tenseForm default="lascainídís" tense="PastCont" dependency="Indep" person="Pl3" />
  <tenseForm default="lascainítí" tense="PastCont" dependency="Indep" person="Auto" />
  <tenseForm default="lascainíodh" tense="PastCont" dependency="Dep" person="Base" />
  <tenseForm default="lascainínn" tense="PastCont" dependency="Dep" person="Sg1" />
  <tenseForm default="lascainíteá" tense="PastCont" dependency="Dep" person="Sg2" />
  <tenseForm default="lascainímis" tense="PastCont" dependency="Dep" person="Pl1" />
  <tenseForm default="lascainídís" tense="PastCont" dependency="Dep" person="Pl3" />
  <tenseForm default="lascainítí" tense="PastCont" dependency="Dep" person="Auto" />
  <tenseForm default="lascainíonn" tense="PresCont" dependency="Indep" person="Base" />
  <tenseForm default="lascainím" tense="PresCont" dependency="Indep" person="Sg1" />
  <tenseForm default="lascainímid" tense="PresCont" dependency="Indep" person="Pl1" />
  <tenseForm default="lascainítear" tense="PresCont" dependency="Indep" person="Auto" />
  <tenseForm default="lascainíonn" tense="PresCont" dependency="Dep" person="Base" />
  <tenseForm default="lascainím" tense="PresCont" dependency="Dep" person="Sg1" />
  <tenseForm default="lascainímid" tense="PresCont" dependency="Dep" person="Pl1" />
  <tenseForm default="lascainítear" tense="PresCont" dependency="Dep" person="Auto" />
  <tenseForm default="lascaineoidh" tense="Fut" dependency="Indep" person="Base" />
  <tenseForm default="lascaineoimid" tense="Fut" dependency="Indep" person="Pl1" />
  <tenseForm default="lascaineofar" tense="Fut" dependency="Indep" person="Auto" />
  <tenseForm default="lascaineoidh" tense="Fut" dependency="Dep" person="Base" />
  <tenseForm default="lascaineoimid" tense="Fut" dependency="Dep" person="Pl1" />
  <tenseForm default="lascaineofar" tense="Fut" dependency="Dep" person="Auto" />
  <tenseForm default="lascaineodh" tense="Cond" dependency="Indep" person="Base" />
  <tenseForm default="lascaineoinn" tense="Cond" dependency="Indep" person="Sg1" />
  <tenseForm default="lascaineofá" tense="Cond" dependency="Indep" person="Sg2" />
  <tenseForm default="lascaineoimis" tense="Cond" dependency="Indep" person="Pl1" />
  <tenseForm default="lascaineoidís" tense="Cond" dependency="Indep" person="Pl3" />
  <tenseForm default="lascaineofaí" tense="Cond" dependency="Indep" person="Auto" />
  <tenseForm default="lascaineodh" tense="Cond" dependency="Dep" person="Base" />
  <tenseForm default="lascaineoinn" tense="Cond" dependency="Dep" person="Sg1" />
  <tenseForm default="lascaineofá" tense="Cond" dependency="Dep" person="Sg2" />
  <tenseForm default="lascaineoimis" tense="Cond" dependency="Dep" person="Pl1" />
  <tenseForm default="lascaineoidís" tense="Cond" dependency="Dep" person="Pl3" />
  <tenseForm default="lascaineofaí" tense="Cond" dependency="Dep" person="Auto" />
  <moodForm default="lascainíodh" mood="Imper" person="Base" />
  <moodForm default="lascainím" mood="Imper" person="Sg1" />
  <moodForm default="lascainigh" mood="Imper" person="Sg2" />
  <moodForm default="lascainímis" mood="Imper" person="Pl1" />
  <moodForm default="lascainígí" mood="Imper" person="Pl2" />
  <moodForm default="lascainídís" mood="Imper" person="Pl3" />
  <moodForm default="lascainítear" mood="Imper" person="Auto" />
  <moodForm default="lascainí" mood="Subj" person="Base" />
  <moodForm default="lascainímid" mood="Subj" person="Pl1" />
  <moodForm default="lascainítear" mood="Subj" person="Auto" />
</verb>
